Inventaris van het archief van het Rijksbureau voor Hout, 1939-1950
Nationaal Archief, Den Haag
- NAAR ONDERWERP INGEDEELDE STUKKEN, 2.
  - INSTANDHOUDING VAN DE ORGANISATIE, 2.1
    - Financiën, 2.1.2
      - Stukken betreffende het financieel toezicht door de Accountantsdienst van het departement van Handel, Nijverheid en Scheepvaart op het Centraal Bureau voor de Rayon-houtgemachtigden, waarvan de uitgaven ten laste van het rijksbureau komen, 1943-1944.; 88; 1 omslag
      - Rapporten betreffende de financiële controle over de dienstjaren 1942 en 1943, opgemaakt door de Accountantsdienst van het departement van Handel, Nijverheid en Scheepvaart, 1944-1945.; 89; 1 omslag
      - Begrotingen van het Centraal Bureau voor de Rayonhout-gemachtigden over 1946, met toelichting, 1946-1947.; 455; 1 omslag
      - Periodieke financiële verantwoordingen en overzichten van ontvangsten en uitgaven, 1946-1950.; 90; 1 pak
      - Instructie voor het financieel beheer van het Centraal Bureau voor de Houthandel, 1949.; 91; 1 stuk
    - Personeel, 2.1.3
      - Adressenlijst van het personeel van het rijksbureau, c. 1940.; 92; 1 stuk
      - Stukken betreffende de afwikkeling van het onderzoek inzake de problemen rond het functioneren van de inspecteur bij het rijksbureau, standplaats Valkenburg, 1944-1947.; 93; 1 omslag
      - Grafiek van de personeelsbezetting van de Rijksbureaus voor Hout te Amsterdam en voor Hout en Houtproducten te Eindhoven, 1945.; 94; 1 stuk
  - TAAKUITOEFENING, 2.2
    - Taakuitoefening op basis van de distributiewet 1939, de productbeschikking(en) en de distributiebeschikking(en), 2.2.1
      - Voorbereiding en uitvoering van de regelgeving en het distributiebeleid in het algemeen, 2.2.1.1
        - Rapport over de door het rijksbureau te treffen maatregelen ten aanzien van verschillende houtsoorten, 1940.; 95; 1 stuk
        - Stukken betreffende de distributie van triplex, meubelplaat en fineer, 1940-1945.; 96; 1 omslag
        - Stukken betreffende de totstandkoming, bekendmaking, wijziging en toepassing van diverse beschikkingen en regelingen ten aanzien van de distributie, verwerking en bewerking van hout, 1940-1949.; 97; 1 pak
        - Stukken betreffende het bekendmaken en het naleven van instructies ten aanzien van de Wehrmachtsholzlager, 1941-1944.; 98; 1 omslag
        - Rapport betreffende een voorstel voor een systeem van distributie van gezaagd naaldhout en voor de bouwnijverheid bestemde producten daarvan, met bijlagen, 1942.; 99; 1 stuk
        - Stukken betreffende de samenstelling van een samenvatting van de wettelijke bepalingen, welke van belang zijn voor de ondernemingen, werkzaam in de houthandel of houtindustrie, 1942.; 100; 1 omslag
        - Stukken betreffende de invoering van een gewijzigde distributieregeling voor hout per 1 oktober 1943, 101; 1 omslag
        - Stukken betreffende de wijziging van wettelijke bepalingen naar aanleiding van het instellen van het Rijksbureau voor Glas, Keramiek en Houtproducten, 1943.; 102; 1 omslag
        - Stukken betreffende het verstrekken van inlichtingen inzake de richtlijnen voor het kopen, verkopen, afleveren, be- en verwerken van alle houtsoorten, 1943.; 103; 1 omslag
        - Rapport betreffende de regelingen op het gebied van de productie en distributie van hout, c. 1944.; 104; 1 stuk
        - Stukken betreffende de wijziging van de Distributiewet 1939, 1945.; 105; 1 omslag
        - Stukken betreffende het adviseren van het ministerie van Handel en Nijverheid omtrent het instellen van een vervoerverbod voor hout als maatregel tegen het onrechtmatig vellen en gebruiken van hout, 1945.; 106; 1 omslag
        - Verslagen betreffende de ontwikkelingen van het beleid in voorziening en distributie van hout tijdens en kort na de oorlog, 1946.; 107; 1 omslag
        - Stukken betreffende de bestudering van de mogelijkheid tot het geheel of gedeeltelijk afschaffen van de distributie van hardhout, 1948.; 108; 1 omslag
        - Stukken betreffende de intrekking van de Uitvoeringsbeschikking van de Houtbeschikking 1941 No. 1 en de vaststelling van de Uitvoeringsbeschikking van de Houtbeschikking 1948, 109; 1 omslag
        - Stukken betreffende het adviseren van het ministerie van Economische Zaken met betrekking tot de regelgeving voor distributie, 1948-1949.; 110; 1 omslag
        - Stukken betreffende het voorbereiden van de toepassing van de distributievoorschriften in bij Nederland te voegen Duitse grensstroken, 1949.; 111; 1 omslag
      - Uitvoering van product- en distributiebeschikkingen, 2.2.1.2
        - Ingekomen en doorslagen van uitgaande stukken betreffende kurk, 1941-1945.; 421; 1 pak
        - Stukken betreffende de voorziening en distributie van houtblokjes voor generatoren, 1941-1946.; 112; 1 omslag
        - Stukken betreffende de distributie van inlands rondhout, 1941-[1943].; 113; 1 omslag
        - Stukken betreffende de uitleg en hantering van de bepalingen ten aanzien van de koop, verkoop en levering van hout op stam, 1942-1943.; 114; 1 omslag
        - Stukken betreffende de vaststelling, hantering en bekendmaking van de voorschriften met betrekking tot doodkisten, 1942-1944.; 115; 1 omslag
        - Stukken betreffende de regeling van de mijnhoutvoorziening, 1942-1946.; 116; 1 pak
        - Stukken betreffende de distributie en voorziening van populierenhout ten behoeve van de emballage-industrie, 1943-1944.; 117; 1 omslag
        - Stukken betreffende de distributie van gezaagd naaldhout, 1944-1949.; 118; 1 omslag
        - Stukken betreffende de distributie en voorziening van brand- en kisthout, 1945.; 119; 1 omslag
      - Inschrijving van ondernemingen, 2.2.1.3
        - Staten van het aantal ingeschrevenen per groep, 1943-1948.; 120; 1 omslag
        - Stukken betreffende de behandeling van het voorstel om de verplichting tot inschrijving voor timmerlieden, aannemers en meubelmakers op te heffen, 1946.; 121; 1 omslag
        - Stukken betreffende de bestudering van de vraag of bij de verkoop van ondernemingen de aan deze ondernemingen verleende importquota en aankoopvergunningen ook mee overgaan en of deze zaken zonder meer bij het rijksbureau kunnen worden ingeschreven, 1946-1949.; 122; 1 omslag
        - Stukken betreffende het verstrekken van inlichtingen, aan de Centrale Dienst voor de Economische Controle, over de gevolgen van inschrijving bij het rijksbureau, 1948.; 123; 1 omslag
      - Onderzoek naar voorraden, productie, verwerking en gebruik, 2.2.1.4
        - Rapport van het accountantskantoor Slagman & Langelaar betreffende de districtsindeling voor de inventarisatie, 1939.; 124; 1 stuk
        - Staten met overzichten van de totale voorraden hout bij de handel en industrie, 1940-1949.; 125; 1 pak
        - Staten betreffende de voorraden, regeringsaankopen en invoer van hout, 1940-1950.; 126; 1 pak
        - Staten van houtverwerkers met hun voorraad en verbruik, c. 1941.; 433; 1 omslag
        - Rapport betreffende een onderzoek naar de hoeveelheid en de bestemming van houtafval in Nederland, alsmede de consequenties van verplichte aflevering, 1944.; 127; 1 stuk
        - Staat met een overzicht van de distributie van populierenrondhout seizoen 1942/1943 en staafdiagrammen inzake kapplannen voor verschillende boomsoorten over 1942/1943, c. 1944.; 128; 1 omslag
        - Circulaires met betrekking tot de inventarisatie van voorraden hout, 1945-1948.; 129; 1 omslag
        - Brieven van de Inkoopcentrale van Hout en Pek voor de Limburgsche Steenkolenmijnen met opgaven van de voorraad, aanvoer en verbruik van mijnhout van de gezamelijke Limburgse steenkolenmijnen, 1946-1950.; 130; 1 omslag
        - Voorraadstaten van (gezaagd) naaldhout opgesteld door het Centraal Bureau van de Rayon-houtgemachtigden, 1947-1948.; 131; 1 omslag
        - Staten van aanvoer en aflevering van grove den, eik, beuk, populier, 1947-1948.; 471; 1 omslag
          Incompleet.
        - Jaarstaat en maandstaten van uit Nederlands bosbezit en uit dumps ter beschikking gekomen inlands en Duits dennenzaaghout bestemd voor de distributie van gezaagd naaldhout of wederopbouwdoeleinden over het jaar 1947 en over januari-oktober 1948, 468; 1 omslag
        - Stukken betreffende het opleggen van de verplichting aan de houtimporterende industrie om de voor de voorraadadministratie benodigde gegevens in te dienen bij het Centraal Bureau voor de Houthandel voor de verdeling van gezaagd naaldhout, 1948-1949.; 132; 1 omslag
      - Planning, 2.2.1.5
        - Stukken betreffende de raming van de behoefte aan hout gedurende het laatste kwartaal 1944 en gedurende de periode 1 oktober 1944 - 1 oktober 1945, 133; 1 omslag
        - Overzichten van de geschatte houtbehoefte voor 1946 en de onderbouwing hiervan, 1945.; 134; 1 pak
        - Brief van de directeur A. Kouwenaar aan de gemachtigde van het departement van Handel, Nijverheid en Scheepvaart inzake het onderzoek naar de toestand van de industrie, verbruiksramingen en de opstelling van productieprogramma's, met bijlagen, 1945.; 135; 1 omslag
        - Stukken betreffende het samenstellen van balansen en behoefteramingen van houtsoorten en houtproducten, 1946-1949.; 136; 1 pak
      - Toewijzing van voorraden, 2.2.1.6
        - Stukken betreffende de werkzaamheden van de Adviescommissie inzake Quotering, 1943-1948.; 463; 1 pak
        - Stukken betreffende de verdeling van gezaagd naaldhout uit Zweden en Finland over de verschillende rayons, 1944.; 137; 1 omslag
        - Stukken betreffende de behandeling van problemen ontstaan ten gevolge van de toewijzing en de verplichte levering van partijen hout, 1944-1947.; 138; 1 omslag
        - Stukken betreffende het loslaten van de quotering van inlands rondhout voor de handel, 1945-1946.; 139; 1 omslag
        - Staten van toewijzingen rondhout, verstrekt aan leden van de Vakgroep Houten Emballage Industrie voor de kisten- en houtwolfabricage, 1947; 465; 1 omslag
        - Staten van toewijzingen rondhout, verstrekt aan leden van de Vakgroep Houten Emballage Industrie voor de kisten- en houtwolfabricage, 1947-1948.; 140; 1 omslag
        - Stukken betreffende de controle op en de wijziging van de verdeling van het contingent gezaagd naaldhout ten behoeve van de meubelplaatproductie door de vakgroep Triplex- en Fineerindustrie, 1947-1949.; 141; 1 omslag
        - Staat van toewijzing van Duits dennenzaaghout over 1947, 1948.; 466; 1 stuk
        - Notulen van de bijeenkomst ter bespreking van de contingenten der hard currency houtsoorten, 1950.; 142; 1 stuk
      - Regeling van productie en vervoer, 2.2.1.7
        - Stukken ontvangen uit hoofde van lidmaatschap van de Commissie van Bijstand van den Productiecommissaris voor den Boschbouw en de Houtteelt, 1939-1940.; 143; 1 pak
        - Stukken betreffende de behandeling van voorschriften omtrent de indeling, meting en sortering van in Nederland geveld hout, 1943-1944.; 144; 1 omslag
          Zie ook inventarisnummer 226.
        - Verslag van de in de houtsector ondernomen acties met betrekking tot het verzoek van de Generalkommissar für Finanz und Wirtschaft, om plannen te ontwerpen voor de rationalisatie van de productie en de beschikking van de rijkscommissaris betreffende de sluiting van bedrijven, c. 1943.; 145; 1 stuk
        - Stukken betreffende de standpuntbepaling ten aanzien van de hoeveelheid generatorhout die vrij komt door de opwerking van lang mijnhout tot gekort mijnhout, 1944.; 146; 1 omslag
        - Stukken betreffende de op initiatief van het rijksbureau en de Ondervakgroep Groothandel in Inlandsch Hout opgerichte Houtcombinatie Walcheren, welke is belast met de velling, transport en afvoer van alle houtopstanden op het eiland Walcheren, die ten gevolge van inundaties zijn aangetast, 1945-1948.; 147; 1 omslag
        - Notulen en vergaderstukken van Commissie T-1 (keuringsvoorschriften van hout) van de Hoofdcommissie voor de Normalisatie in Nederland, 1945-1949.; 148; 1 omslag
          Lidmaatschapsarchief A. Kouwenaar.
        - Rapporten van de afdeling Transport betreffende de verscheping van hout uit het buitenland zowel via regeringscontracten als particulier aangekocht, 1946-1949.; 149; 1 omslag
        - Staten van het vervoer van rondhout "Schwarzwald kap" per vaartuig, 1949-1950.; 462; 1 omslag
      - Verlening van vergunningen, 2.2.1.8
        - Staten van verleende machtigingen tot het kopen van gezaagd naaldhout van Zweedse en Finse herkomst, niet bestemd voor kisten, 1941.; 432; 1 omslag
        - Staat van verleende machtigingen tot het kopen van kisthout, c. 1941.; 431; 1 stuk
        - Staten met opgaven van goedgekeurde koopvergunningen van inlands hout, 1943-1944.; 150; 1 pak
        - Stukken betreffende de regeling van de procedure voor het afgeven van be- en verwerkingsvergunningen voor hout, 1943-1944, 1948.; 151; 1 omslag
        - Notulen en vergaderstukken van de Commissie van Advies inzake het Verlenen van Vergunningen voor de Aankoop van Hout Rechtstreeks van de Producent, 1943-1946.; 152; 1 omslag
        - Staten van verleende aankoopvergunningen van rondhout/naaldhout voor de kisten- en houtwolfabricage, met geleidebrieven, 1947-1948.; 470; 1 omslag
        - Staten met opgaven van lastgevingen en kapvergunningen, 1947-1949.; 153; 1 omslag
        - Maandstaten van de aankoop van dennenrondhout voor zaagdoeleinden van de handel en van de producent over de maanden maart-december, 1948.; 467; 1 omslag
        - Stukken betreffende de wijziging van voorschriften voor het verkrijgen van aankoopvergunningen voor hout en het opstellen van formulieren naar aanleiding hiervan, 1948-1949.; 154; 1 omslag
        - Staten met overzichten van uitgegeven en uit te geven kapvergunningen voor populierenhout, 1949.; 155; 1 omslag
        - Stukken betreffende de controle van de door het rijksbureau gevoerde administratie van verleende in- en uitvoervergunningen door de Accountantsdienst van het ministerie van Economische Zaken, 1949-1950.; 448; 1 omslag
      - Inning van bijdragen, inschrijvings- en consentgelden, 2.2.1.9
        - Register van heffingen op invoer over zee tijdens het seizoen 1940, 156; 1 deel
    - Uitvoering van aan het rijksbureau gedelegeerde taken, 2.2.2
      - Regeling van de in- en uitvoer, 2.2.2.1
        - Stukken betreffende de regeling van de import van hout en de verdeling daarvan over de handel, 1940.; 157; 1 omslag
        - Verslagen van werkbezoeken aan verschillende landen betreffende de onderhandelingen inzake houtleveranties, 1940-1943.; 158; 1 omslag
        - Stukken betreffende het onderzoek naar een geschil ontstaan over een monopoliecontract voor de import van Duits triplex, 1941.; 434; 1 omslag
        - Correspondentie met de Centrale Hout Invoer Commissie, 1941.; 159; 1 omslag
        - Staat van gerealiseerde houtimporten volgens de verstrekte aankoopvergunningen over-land, 1941.; 445; 1 stuk
        - Staten van in- en uitvoer van hout over de periode januari 1940 - mei 1941, 160; 1 omslag
        - Stukken betreffende de invoer van heipalen uit Duitsland, 1941-1942.; 446; 1 omslag
        - Stukken betreffende de behandeling van export van populierenhout naar Duitsland, 1943-1944.; 161; 1 omslag
        - Nota van de afdeling In- en Uitvoer inzake het systeem van verdeling van invoercontingenten over de importeurs, 1944.; 162; 1 stuk
        - Accountantsrapporten betreffende de controle van de administratie van de N.V. Houthandel v/h G. Alberts Lzn. & Co. te Middelburg inzake de invoer van hout uit Frankrijk, 1944-1948.; 447; 1 omslag
        - Stukken betreffende het verlenen van medewerking aan handelsbesprekingen met vertegenwoordigers van diverse landen over de planning van de in- en verkoop van hout, 1944-1950.; 163-189; 3 pakken en 24 omslagen
          - Argentinië 1949, 163
          - Benelux 1948-1949, 164
          - Brazilië, 1948-1949, 165
          - Denemarken 1948-1949, 166
          - Duitsland 1946-1950, 167
          - Engeland 1947-1950, 168
          - Finland 1946-1949, 169
          - Frankrijk 1946-1950, 170; pak
          - Griekenland 1949-1950, 171
          - Hongarije 1944-1949, 172
          - Indonesië 1949-1950, 173
          - Israël 1949-1950, 174
          - Italië 1948-1950, 175
          - Japan 1949, 176
          - Joegoslavië 1946-1950, 177
          - Nederlandse Antillen 1948-1949, 178
          - Noorwegen 1948-1949, 179
          - Oostenrijk 1947-1950, 180
          - Polen 1946-1950, 181
          - Portugal 1947-1950, 182
          - Rusland 1948-1949, 183
          - Spanje 1947-1950, 184
          - Suriname 1945-1950, 185
          - Tsjechoslowakije 1945-1950, 186; pak
          - Verenigde Staten en Canada 1944-1948, 187
          - Zweden 1945-1950, 188; pak
          - Zwitserland 1949, 189
        - Register met betrekking tot de mijnhoutexploitatie in Duitsland, 1945.; 190; 1 deel
        - Stukken betreffende de bemoeienis met een door de Vakgroep Tussenpersonen in Hout ontworpen regeling voor de zachthout-agentenkas 1945, 1945-1946.; 191; 1 omslag
        - Stukken betreffende de werkzaamheden van de Inkoop Commissie inzake de aankoop van hardhout in Verenigde Staten, 1945-1946.; 192; 1 omslag
        - Stukken betreffende het houden van toezicht door de Importcommissie op de aankoop van hout en houtproducten, alsmede notulen en vergaderstukken van de commissie, 1945-1946.; 193; 1 omslag
          Overwegend notulen van de Importcommissie.
        - Stukken betreffende de bemiddeling bij de restitutie aan N.V. Houthandel v/h D. van Konijnenburg te Wormerveer van teveel betaalde heffing in het Kisthoutfonds 1942, 1945-1948.; 194; 1 omslag
        - Stukken betreffende de behandeling van een klacht van de C.V. Houtindustrie Picus tegen de Hardhout Invoer Commissie over de toekenning van importquota, 1946.; 474; 1 omslag
        - Stukken betreffende de organisatie van werkzaamheden verbonden aan de in- en uitvoer van hout, 1946.; 195; 1 omslag
        - Stukken betreffende een onderzoek naar een regeling om bij emigratie van Nederlandse boeren naar Frankrijk als tegenprestatie hout te claimen, 1946.; 196; 1 omslag
        - Staten van het rijksbureau en de Centrale Dienst voor In- en Uitvoer betreffende de invoer van hout, 1946-1947.; 197; 1 omslag
        - Notulen en vergaderstukken van de Commissie van Overleg inzake Importvraagstukken, 1946-1949.; 198; 1 pak
        - Stukken betreffende de regeling van een uitkering aan importeurs als vergoeding voor door hen gederfde inkomsten ten gevolge van de rechtstreekse verkoop aan houthandelaren door het rijksbureau van door de regering in het buitenland aangekocht hout, 1946-1951.; 199; 1 omslag
          Jongste stukken dragen registratuurkenmerken van het Centraal Rijksbureau.
        - Verslagen van besprekingen op het ministerie van Economische Zaken betreffende de invoer van hout, 1947.; 200; 1 omslag
        - Stukken betreffende de besprekingen inzake de exploitatie van hout uit de Duitse zone's, 1947-1948.; 201; 1 omslag
        - Stukken betreffende de uitslag van het onderzoek naar het productie-, in- en uitvoerprogramma 1948, 1947-1948.; 202; 1 omslag
        - Stukken betreffende het leveren van commentaar aan de Centrale Dienst voor In- en Uitvoer inzake de uitputting van in- en uitvoercontingenten, 1947-1949.; 203; 1 omslag
        - Stukken betreffende het opstellen van houtbegrotingen en de overzichten van in- en uitvoer van hout, 1947-1950.; 204; 1 omslag
        - Opgaves van houthandelaren betreffende de invoer van hout uit de Britse zone in Duitsland, 1948.; 451; 1 omslag
        - Stukken betreffende de regeling van de invoer van schilhout ten behoeve van de triplex- en fineerindustrie, 1948-1949.; 205; 1 omslag
        - Stukken betreffende de regeling van de overboeking van gelden voor partijen geveld hout van Belgische en Franse eigenaren, 1948-1949.; 206; 1 omslag
        - Stukken betreffende het opmaken van het in- en uitvoerprogramma voor het jaar 1949/1950, 1948-1949.; 207; 1 omslag
        - Stukken betreffende de opheffing van de Centrale Hout Invoer Commissie per 1 januari 1950, 1949.; 208; 1 omslag
        - Rapport van de Commissie Wemmers, ingesteld tijdens de vergadering met directeuren van rijksbureaus op 4 oktober 1949, inzake de aanbevelingen over de export die geen dollars opbrengt, 209; 1 stuk
      - Vordering van voorraden, 2.2.2.2
        - Staten met overzichten van houtleveringen aan en vorderingen door de Duitse Weermacht, 1940-1944.; 210; 1 omslag
        - Instructies betreffende de werkzaamheden inzake de afwikkeling van vorderingen van generatorhout, 1942.; 211; 1 stuk
        - Stukken betreffende de vordering van generatorhout, 1942-1944.; 450; 1 pak
        - Stukken betreffende de bemiddeling bij de door de heer J. Scheffers geëiste betaling van gevorderd hout, 1944-1949.; 212; 1 omslag
        - Stukken betreffende de behandeling van problemen tengevolge van vordering van hout op grenslanderijen in Belgische eigendom, 1945-1947.; 213; 1 omslag
        - Stukken betreffende de schadeloosstelling van Nederlandse eigenaren van bossen op Duits grondgebied voor het kappen van hout in die bossen ten behoeve van de mijnhoutvoorziening van de Limburgse steenkolenmijnen, 1946-1949.; 214; 1 omslag
        - Brief aan de president van de 6e Kamer van het Tribunaal voor het Arrondissement Utrecht inzake de wijze waarop tijdens de bezetting hout door of ten behoeve van de Duitse Weermacht werd gevorderd of geblokkeerd en over de moeilijkheden die dit voor de houthandel met zich meebracht, doorslag, 1947.; 215; 1 stuk
        - Stukken betreffende de wijziging van formulieren en standaard brieven welke gebruikt worden bij de vordering van hout, 1948.; 216; 1 omslag
        - Stukken betreffende het vorderen in eigendom van populierenhout ten behoeve van de klompen- en lucifersindustrie, 1948-1949.; 217; 1 omslag
      - Prijsvorming en prijsbeheersing, 2.2.2.3
        - Nota van het bureau Prijzen aan de directie inzake de gestelde prijzen voor hout, 1940.; 218; 1 stuk
        - Beschikkingen van de secretaris-generaal van het departement van Handel, Nijverheid en Scheepvaart inzake de maximumprijzen voor inlands rondhout/naaldhout en voor houtblokjes, bestemd voor gasgeneratoren, afschriften, 1940-1941.; 219; 1 omslag
        - Notitie inzake de ontwikkelingsgang van de Prijzenbeschikking, 1941.; 220; 1 stuk
        - Stukken betreffende de maximumprijsregelingen voor hout en houtproducten, 1941-1942.; 221; 1 omslag
        - Stukken betreffende de uitvoering van prijsvoorschriften voor buitenlands gezaagd naaldhout, 1942-1943.; 222; 1 omslag
        - Stukken betreffende de voorbereiding van prijsvoorschriften voor geveld inlands hout en de voorschriften inzake de indeling, meting en sortering van geveld hout, 1943.; 223; 1 omslag
          Zie ook inventarisnummer 140.
        - Stukken betreffende de totstandkoming van een subsidieregeling en administratievoorschriften voor generatorhoutbedrijven, 1943-1944.; 224; 1 omslag
        - Voorstel van de sectie Prijzen aan de directie met betrekking tot de richtlijnen voor een subsidieregeling voor bosbouwbedrijven, met concept, 1944.; 225; 1 omslag
        - Stukken betreffende de vaststellling en egalisatie van de prijzen van hout, 1945-1949.; 226; 1 omslag
        - Begrotingen voor het Houtprijsegalisatiefonds, 1946-1947.; 227; 1 omslag
      - Bescherming van werkgelegenheid in de industrie, 2.2.2.4
        - Rapport van een gehouden enquête bij bedrijven ten einde een inzicht te krijgen in de behoefte aan personeel, 1943.; 228; 1 stuk
        - Stukken betreffende het verstrekking van subsidies aan de generatorhoutbedrijven, 1943-1945.; 475; 1 omslag
      - Uitvoering Bedrijfsvergunningenbesluit 1941, 2.2.2.5
        - Verslagen van de sectie Bedrijfsvergunningen van de afdeling Industrie van het rijksbureau, 1941-1943, 1946-1949.; 229; 1 omslag